# 讲解 2010

提问人：跨度防护 时间：2018-03-13 22:13:50
请问谁有讲解 2010 的PDF版共享一下，版面搜的下载之后无法解压。

回答人：chenyiwei
请见附件，但要注意：后续随着解释 5 号~12号的公布，以及 2014 、 2017 年两次准则新发布和修订，其中一些内容已经过时，请注意识别。
文字版Word.rar
(809.33 KB, 下载次数: 48)
2018-3-14 05:19 上传 点击文件名下载附件